【裁判字號】    98,交聲,375
【裁判日期】    980206
【裁判案由】    違反道路交通管理處罰條例聲明異議
【裁判全文】
臺灣臺北地方法院交通事件裁定         98年度交聲字第375號
原處分機關  臺北市交通事件裁決所
受處分人    甲○○
上列受處分人因違反道路交通管理處罰條例案件，對於臺北市交
通事件裁決所民國九十八年一月二十二日所為之處分（原處分案
號：北市裁罰字第裁22-1AD542186號）聲明異議，本院裁定如下
：
    主  文
異議駁回。
    理  由
一、按「汽車停車時，應依下列規定：一、禁止臨時停車處所不
    得停車」、「汽車駕駛人停車時，有下列情形之一者，處新
    臺幣（下同）六百元以上一千二百元以下罰鍰：一、在禁止
    臨時停車處所停車」，道路交通安全規則第一百十二條第一
    項第一款、道路交通管理處罰條例第五十六條第一項第一款
    分別定有明文。
二、本件異議人即受處分人甲○○所有之車號ＰＯＦ—四三二號
    機車，經臺北市停車管理處以照相採證方式舉發於民國九十
    七年十二月二十四日九時三十九分，在臺北市○○街，有「
    在禁止臨時停車處所停車」之違規，受處分人不服，提出陳
    述，原處分機關函請舉發單位調查結果，仍認違規事實明確
    ，依道路交通管理處罰條例首開規定，裁處罰鍰六百元，受
    處分人不服，提出本件異議。其異議意旨略以：本人九十七
    年十二月二十四日在松河街二一八號週邊之停車格內停車，
    因該處位於夜市鬧區，出入份子複雜，遭人移位。照片中另
    一臺機車後視鏡也遭人移弄云云。
三、本院之判斷：
  (一)受處分人所有之上開機車，於九十七年十二月二十四日九時
    三十九分許，確有於臺北市○○街，停放在繪製紅線之禁止
    臨時停車處所等情，有採證照片一幀在卷可憑，而上開機車
    於該日係受處分人所使用、停放等情，亦為受處分人所不否
    認（僅辯稱是放在機車停車格內），堪以認定。
  (二)受處分人雖以上開情詞置辯，惟觀之卷附採證照片所示，緊
    鄰受處分人機車之左側係停放ＪＡＷ—二九八號機車（亦違
    規停放），該ＪＡＷ—二九八號機車左側則緊鄰合法機車停
    車格。換言之，受處分人之機車並非緊鄰合法機車停車格，
    而係與合法機車停車格間尚有一輛機車車身寬度之距離。衡
    之常情，倘他人為停放機車而搬動本案機車，僅須將本案機
    車向旁稍作挪移即可，何需大費周章將之搬移一個機車車身
    寬度之距離？又依採證照片顯示，本案機車停放方向及角度
    ，確與於劃有紅實線之道路緣石外側呈垂直，停放工整，此
    與一般機車遭他人隨意搬移，致車身歪斜之狀況，並不相符
    。此外，受處分人並未提出任何可供調查之證據以實其說，
    所辯不足採信。
  (三)綜上，受處分人違規行為堪以認定。原處分機關據此援引道
    路交通管理處罰條例首開規定，裁處受處分人罰鍰六百元，
    核無違誤，本件異議為無理由，應予駁回。
四、據上論斷，應依道路交通案件處理辦法第十九條，裁定如主
    文。
中    華    民    國  九十八  年    二    月    六    日
                  交通法庭法  官  高偉文
以上正本證明與原本無異
如不服本裁定應於送達後五日內向本院提出抗告狀
                          書記官  張汝琪
中    華    民    國  九十八  年    二    月    六    日


司法院資訊處製作；財團法人民間司法改革基金會備份。
